---
title: "DashBoard"
output: 
  flexdashboard::flex_dashboard:
    logo: www/instacart_logo_small_cut.png
    css: www/style.css
    orientation: columns
    vertical_layout: fill
runtime: shiny
---


```{r setup, include=FALSE}

# Load packages
library(flexdashboard)
library(arules)
library(arulesViz)
library(tidyverse)
library(gridExtra)
library(DT)
library(plotly)
library(shiny)
library(visNetwork)

# Load Instacart data from csv files donwloaded from kaggle
products = read_csv("instacart_data/products.csv")
orders = read_csv("instacart_data/orders_sample.csv")
order_products_train = read_csv("instacart_data/order_products__train.csv")

```

Produtos
=======================================================================

Row 
-----------------------------------------------------------------------

### Medidas de Dispersão e Centralidade de Ordens por Produtos

```{r}

# Retrieve just the order and product columns
train = order_products_train %>% 
          select(order_id, product_id) 

# Count the number of orders grouped by product_id and arrange in decresing order
products_n_orders <- train %>% 
                      group_by(product_id) %>% 
                      summarise(n_orders = n()) %>% 
                      arrange(desc(n_orders)) 

# Center and dispersion statistics from orders
s1 <- summary(products_n_orders$n_orders)
total_produtos <- sum(products_n_orders$n_orders)
df1 <- tibble(`Estatística` = c("Mínimo","1º Quartil","Mediana","Média",
                        "3º Quartil","Máximo", "Desvio Padrão",
                        "Total de Produtos"),
               Valor = round(c(s1, sd(products_n_orders$n_orders),
                               total_produtos),2))

# Print table
renderDT({
  
  # Render data table
  datatable(df1, 
          callback=JS('$("button.buttons-copy").css("background","#43b02a");
                       $("button.buttons-csv").css("background","#43b02a");
                       $("button.buttons-excel").css("background","#43b02a");
                       $("button.buttons-pdf").css("background","#43b02a");
                       $("button.buttons-print").css("background","#43b02a");
                       return table;'),
          rownames = FALSE, 
          extensions = "Buttons",
          options = list(
            dom = 'Bt',
            scrollY = T,
            buttons = c('copy', 'csv', 'excel', 'pdf', 'print')))
  
}, server = FALSE)

```

### Tabela dos 1000 Produtos mais Vendidos

```{r}

# Define data frame for best products
df_best_products <- products_n_orders %>% 
                      left_join(products[, c(1,2)], by = c("product_id" = "product_id")) %>% 
                      arrange(desc(n_orders)) %>% 
                      select(product_name, n_orders) %>% 
                      rename(`Nome do Produto` = product_name,
                             `Vendas` = n_orders) %>% 
                      slice(1:1000)

# Print table
renderDT({
  
  # Render data table
  datatable(df_best_products, 
          callback=JS('$("button.buttons-copy").css("background","#43b02a");
                       $("button.buttons-csv").css("background","#43b02a");
                       $("button.buttons-excel").css("background","#43b02a");
                       $("button.buttons-pdf").css("background","#43b02a");
                       $("button.buttons-print").css("background","#43b02a");
                       return table;'),
          rownames = FALSE, 
          extensions = "Buttons",
          options = list(
            dom = 'Bt',
            scrollY = T,
            buttons = c('copy', 'csv', 'excel', 'pdf', 'print')))
  
}, server = FALSE)

```

Row 
-----------------------------------------------------------------------

### Histograma do Número de Vendas por Produto

```{r}

# Change data
aux1 <- products_n_orders %>% mutate(`Log(Número de Vendas)` = round(log(n_orders), 2))

# Define plot
p1 <- ggplot(data = aux1,
             mapping = aes(x = `Log(Número de Vendas)`))+
          geom_histogram(bins = 21, color = "darkgreen", fill = "orange")+
          scale_x_continuous(breaks=c(0, 2.5, 5, 7.5, 10),
                             labels=c(0, 12, 148, 1808, 22026))+
          labs(title = "",
               x = "Número de Vendas",
               y = "Frequência")

# Interactive plotly
ggplotly(p1, tooltip=c("Log(Número de Vendas)"))

```       
       
### Boxplot do Número de Vendas por Produto

```{r}

#Change data
aux2 <- products_n_orders %>% mutate(`Log(Número de Vendas)` = round(log(n_orders), 2))

# Define boxplot
p2 <- ggplot(data = aux2,
             mapping = aes(y = `Log(Número de Vendas)`, x = factor(rep(0, nrow(aux2)))))+
  geom_boxplot(color = "darkgreen", fill = "orange")+
  scale_y_continuous(breaks=c(0, 2.5, 5, 7.5, 10),
                             labels=c(0, 12, 148, 1808, 22026))+
  labs(title = "",
       x = "",
       y = "Número de Vendas") +
  coord_flip()
  
# Interactive plotly
ggplotly(p2)

```


Ordens
=======================================================================


Row 
-----------------------------------------------------------------------

### Medidas de Dispersão e Centralidade do Número de Produtos por Ordem

```{r}

# Count number of products grouped by order_id and arrange in decresing order
orders_n_products <- train %>% 
  group_by(order_id) %>% 
  summarise(n_products = n())

# Center and dispersion statistics from orders
s2 <- summary(orders_n_products$n_products)
total_ordens <- nrow(products_n_orders)
df2 <- tibble(`Estatística` = c("Mínimo","1º Quartil","Mediana","Média",
                                "3º Quartil","Máximo", "Desvio Padrão", "Total de Ordens"),
              Valor = round(c(s2, sd(orders_n_products$n_products), total_ordens),2))

# Print table
renderDT({
  
  # Render data table
  datatable(df2, 
          callback=JS('$("button.buttons-copy").css("background","#43b02a");
                       $("button.buttons-csv").css("background","#43b02a");
                       $("button.buttons-excel").css("background","#43b02a");
                       $("button.buttons-pdf").css("background","#43b02a");
                       $("button.buttons-print").css("background","#43b02a");
                       return table;'),
          rownames = FALSE, 
          extensions = "Buttons",
          options = list(
            dom = 'Bt',
            scrollY = T,
            buttons = c('copy', 'csv', 'excel', 'pdf', 'print')))
  
}, server = FALSE)

```

### Tabela das 1000 Ordens com Mais Produtos

```{r}

# Define data frame for best products
df_best_orders <- orders_n_products %>%
                    arrange(desc(n_products)) %>% 
                    rename(`Id da Ordem` =order_id, `Número de Produtos` =n_products) %>% 
                    slice(1:1000)

# Print table
renderDT({
  
  # Render data table
  datatable(df_best_orders, 
          callback=JS('$("button.buttons-copy").css("background","#43b02a");
                       $("button.buttons-csv").css("background","#43b02a");
                       $("button.buttons-excel").css("background","#43b02a");
                       $("button.buttons-pdf").css("background","#43b02a");
                       $("button.buttons-print").css("background","#43b02a");
                       return table;'),
          rownames = FALSE, 
          extensions = "Buttons",
          options = list(
            dom = 'Bt',
            scrollY = T,
            buttons = c('copy', 'csv', 'excel', 'pdf', 'print')))
  
}, server = FALSE)

```

Row 
-----------------------------------------------------------------------

### Histograma do Número Produtos por Ordem

```{r}

# Define aux3
aux3 <- orders_n_products %>%  rename(`Número de Produtos` = n_products)

# Plot number of products distribution histogram per ordem
p3 <- ggplot(data = aux3,
             mapping = aes(x = `Número de Produtos`))+
  geom_histogram(bins = 40, color = "darkgreen", fill = "orange")+
  labs(title = "",
       x = "Número de Produtos",
       y = "Frequência")

# Interactive plotly
ggplotly(p3, tooltip=c("Número de Produtos"))

```       
       
### Boxplot do Número de Produtos por Ordem

```{r}

# Define boxplot
p4 <- ggplot(data = aux3,
             mapping = aes(y = `Número de Produtos`, x = factor(rep(0, nrow(aux3)))))+
  geom_boxplot(color = "darkgreen", fill = "orange")+
  labs(title = "",
       x = "",
       y = "Número de Produtos") +
  coord_flip()
  
# Interactive plotly
ggplotly(p4)

```


Clientes
=======================================================================


Row 
-----------------------------------------------------------------------

### Medidas de Dispersão e Centralidade do Número de Ordens por Cliente

```{r}

# Gourp by users
orders_users <- orders %>% 
                  group_by(user_id) %>% 
                  summarise(n_orders = n()) 

# Center and dispersion statistics from orders
s3 <- summary(orders_users$n_orders)
df3 <- tibble(`Estatística` = c("Mínimo","1º Quartil","Mediana","Média",
                        "3º Quartil","Máximo", "Desvio Padrão"),
               Valor = round(c(s3, sd(orders_users$n_orders)),2))

# Print table
renderDT({
  
  # Render data table
  datatable(df3, 
          callback=JS('$("button.buttons-copy").css("background","#43b02a");
                       $("button.buttons-csv").css("background","#43b02a");
                       $("button.buttons-excel").css("background","#43b02a");
                       $("button.buttons-pdf").css("background","#43b02a");
                       $("button.buttons-print").css("background","#43b02a");
                       return table;'),
          rownames = FALSE, 
          extensions = "Buttons",
          options = list(
            dom = 'Bt',
            scrollY = T,
            buttons = c('copy', 'csv', 'excel', 'pdf', 'print')))
  
}, server = FALSE)

```

### Tabela dos 1000 Clientes com mais Ordens

```{r}

# Define aux4
aux4 <- orders_users %>% 
          arrange(desc(n_orders)) %>% 
          rename(`ID do Cliente` = user_id, `Número de Ordens` = n_orders) %>% 
          slice(1:1000)

# Print table
renderDT({
  
  # Render data table
  datatable(aux4, 
          callback=JS('$("button.buttons-copy").css("background","#43b02a");
                       $("button.buttons-csv").css("background","#43b02a");
                       $("button.buttons-excel").css("background","#43b02a");
                       $("button.buttons-pdf").css("background","#43b02a");
                       $("button.buttons-print").css("background","#43b02a");
                       return table;'),
          rownames = FALSE, 
          extensions = "Buttons",
          options = list(
            dom = 'Bt',
            scrollY = T,
            buttons = c('copy', 'csv', 'excel', 'pdf', 'print')))
  
}, server = FALSE)

```

Row 
-----------------------------------------------------------------------

### Histograma do Número Ordens por Cliente

```{r}

# Define aux3
aux5 <- orders_users %>%  rename(`Número de Ordens` = n_orders)


# PLot number of orders by user
p5 <-  ggplot(data = aux5, aes(x = `Número de Ordens`))+
  geom_histogram(bins = 40, color = "darkgreen", fill = "orange")+
  labs(title = "",
       x = "Número de Ordens",
       y = "Frequência")

# Interactive plotly
ggplotly(p5, tooltip=c("Número de Ordens"))

```       
       
### Boxplot do Número de Produtos por Ordem

```{r}

# Define boxplot
p6 <- ggplot(data = aux5,
             mapping = aes(y = `Número de Ordens`, x = factor(rep(0, nrow(aux5)))))+
  geom_boxplot(color = "darkgreen", fill = "orange")+
  labs(title = "",
       x = "",
       y = "Número de Ordens") +
  coord_flip()
  
# Interactive plotly
ggplotly(p6)

```


Dia e Hora
=======================================================================


Row 
-----------------------------------------------------------------------

### Medidas de Dispersão e Centralidade do Número de Ordens por Hora e Dia da Semana

```{r}

# Group orders by time and dow
orders_times_dow <- orders %>% 
                  group_by(order_dow, order_hour_of_day) %>% 
                  summarise(n_orders = n()) %>% 
                  mutate(order_dow = factor(order_dow, levels=0:6,
                                            labels=c("Domingo", "Segunda", "Terça", "Quarta",
                                                     "Quinta", "Sexta", "Sábado")))

# Center and dispersion statistics from orders
s6 <- summary(orders_times_dow$n_orders)
df6 <- tibble(`Estatística` = c("Mínimo","1º Quartil","Mediana","Média",
                        "3º Quartil","Máximo", "Desvio Padrão"),
               Valor = round(c(s3, sd(orders_times_dow$n_orders)),2))

# Print table
renderDT({
  
  # Render data table
  datatable(df6, 
          callback=JS('$("button.buttons-copy").css("background","#43b02a");
                       $("button.buttons-csv").css("background","#43b02a");
                       $("button.buttons-excel").css("background","#43b02a");
                       $("button.buttons-pdf").css("background","#43b02a");
                       $("button.buttons-print").css("background","#43b02a");
                       return table;'),
          rownames = FALSE, 
          extensions = "Buttons",
          options = list(
            dom = 'Bt',
            scrollY = T,
            buttons = c('copy', 'csv', 'excel', 'pdf', 'print')))
  
}, server = FALSE)

```


### Padrão de Ordens por Hora e Dia da Semana

```{r}

# define aux8
aux8 <- orders_times_dow %>% rename(`Hora do Dia` = order_hour_of_day, `Número de Ordens` = n_orders, `Dia da Semana` = order_dow)

# Define boxplot
p8 <- ggplot(data = aux8, aes(x = `Hora do Dia`, 
                                y = `Número de Ordens`,
                                group = `Dia da Semana`,
                                color = `Dia da Semana`))+
  geom_line(size = 1.05)+
  labs(title = "",
       x = "Hora do Dia",
       y = "Número de Ordens",
       color = "")+
  theme(axis.text.x = element_text(angle = 45, vjust = 0.5, hjust=1))
  
# Interactive plotly
ggplotly(p8)

        
```

Row 
-----------------------------------------------------------------------

### Tabela de Número de Ordens por Hora e Dia da Semana

```{r}

# Print table
renderDT({
  
  # Render data table
  datatable(aux8, 
          callback=JS('$("button.buttons-copy").css("background","#43b02a");
                       $("button.buttons-csv").css("background","#43b02a");
                       $("button.buttons-excel").css("background","#43b02a");
                       $("button.buttons-pdf").css("background","#43b02a");
                       $("button.buttons-print").css("background","#43b02a");
                       return table;'),
          rownames = FALSE, 
          extensions = "Buttons",
          options = list(
            dom = 'Bt',
            pageLength = nrow(aux8),
            scrollY = T,
            buttons = c('copy', 'csv', 'excel', 'pdf', 'print')))
  
}, server = FALSE)


```


Regras
=======================================================================

Column {data-width=800}
-----------------------------------------------------------------------

### Grafo de Regras

```{r, message=FALSE, error=FALSE, warning=FALSE}

# Define transactio  matrix
order_trans <- read.transactions(
  file = "instacart_data/train_factor.csv",
  format = "single",
  sep = ",",
  header = TRUE,
  cols=c("order_id","product_name"),
  rm.duplicates = T
)


# Reactive button
react_rules <- reactive({
  
  # Define rules
  rules <- apriori(order_trans,
                   parameter = list(sup = input$sup,
                                    conf = input$conf,
                                    target="rules",
                                    minlen=1),
                   control = list(verbose = FALSE))
  
  # Define reactive function return
  return(rules)

})

# Render plot
renderVisNetwork({
  
  # Draw plot
  plot(react_rules(), method = "graph",  engine = "htmlwidget")
  
})




```

Column {data-width=200}
-----------------------------------------------------------------------

### Parâmetros

```{r}

# Define sliderInput of support
sliderInput("sup", "Suporte:",
            min = 0.00001,
            max = 0.00004,
            value = 0.00004,
            step = 0.00001)


# Define sliderInput of conffidence
sliderInput("conf", "Confiança:",
            min = 0,
            max = 1,
            value = 0.42,
            step = 0.01)

```
